臺灣屏東地方法院刑事判決              100年度訴字第902號
公  訴  人  臺灣屏東地方法院檢察署檢察官
被      告  張國禎
上列被告因違反毒品危害防制條例案件，經檢察官提起公訴（10
0 年度毒偵字第990 號），本院於準備程序進行中，因被告就被
訴事實為有罪之陳述，經告知簡式審判程序意旨，並聽取公訴人
及被告之意見後，本院合議庭裁定由受命法官獨任依簡式審判程
序審理，判決如下：
    主  文
張國禎施用第一級毒品，累犯，處有期徒刑捌月。
    事  實
一、張國禎前於民國91年間因施用毒品案件，經本院以91年度毒
    聲字第1238號裁定送觀察、勒戒後，認無繼續施用毒品之傾
    向，於91年10月31日執行完畢釋放，並由台灣屏東地方法院
    檢察署檢察官以91年度毒偵字第1272號不起訴處分確定；又
    於前揭觀察勒戒處分執行完畢5 年內之96年8 月17日、8 月
    28日再度施用第一級毒品，而為台灣屏東地方法院檢察署檢
    察官以96年度毒偵字第1750號緩起訴處分，於97年10月31日
    緩起訴期滿未經撤銷。復於98年間因施用毒品案件，經本院
    以98年度訴字第1234號判決判處有期徒刑6 月確定，於99年
    9 月8 日執行完畢。詎其仍不知悔改，竟基於施用第一級毒
    品海洛因之犯意，於100 年1 月15日10時許，在屏東縣車城
    鄉海邊某處，將海洛因加水置於其所有之針筒內，以注射之
    方式施用第一級毒品海洛因1 次。嗣於100 年1 月16日為警
    通知定期到屏東縣政府警察局恆春分局車城分駐所採尿時，
    在犯罪偵查機關尚未發覺本件施用第一級毒品行為前，主動
    向警坦承上開施用第一級毒品之行為而自首並同意採尿送驗
    後，尿液檢驗結果確呈海洛因代謝後之嗎啡陽性反應。
二、案經張國禎自首、屏東縣政府警察局恆春分局報告台灣屏東
    地方法院檢察署檢察官偵查起訴。
    理  由
一、本件被告張國禎所犯係死刑、無期徒刑、最輕本刑為3 年以
    上有期徒刑以外之罪，其於準備程序就前揭被訴事實為有罪
    之陳述，經受命法官告知簡式審判程序之旨，並聽取其與公
    訴人之意見後，本院認無不得或不宜改依簡式審判程序進行
    之情事，依刑事訴訟法第273 條之1 第1 項、第284 條之1
    規定，裁定本件由受命法官獨任進行簡式審判程序，合先敘
    明。
二、上揭犯罪事實，業據被告於警詢、偵訊及本院審理中坦承不
    諱；且被告於100 年1 月16日查獲後所採集之尿液，經屏東
    縣政府警察局恆春分局員警初步檢驗後，再送台灣檢驗科技
    股份有限公司以酵素免疫分析法及氣相層析質譜儀法檢驗，
    均呈嗎啡（即海洛因代謝後成分）之陽性反應，此有台灣檢
    驗科技股份有限公司100 年1 月31日編號KＺ000000000000號
    濫用藥物尿液檢驗報告1 紙、屏東縣政府警察局恆春分局辦
    理毒品危害防制條例案尿液送檢人真實姓名對照表1 紙、涉
    嫌違反毒品危害防制條例尿液初步檢驗報告表、尿液初步檢
    驗照片2 幀在卷可稽，上述鑑驗結果，均係檢驗機關本於專
    業知識及以精密儀器或科學檢驗方法所得之結論，自可憑信
    。此外，復有員警偵查報告1 份、查獲照片2 幀在卷可徵，
    綜上足認，本案事證明確，被告上開犯行應堪認定。
三、被告曾於91年間因施用毒品案件，經本院以91年度毒聲字第
    1238號裁定送觀察、勒戒後，認無繼續施用毒品之傾向，於
    91年10月31日執行完畢釋放，並由台灣屏東地方法院檢察署
    檢察官以91年度毒偵字第1272號不起訴處分確定；又於前揭
    觀察勒戒處分執行完畢5 年內之96年8 月17日、8 月28日再
    度施用第一級毒品，而為台灣屏東地方法院檢察署檢察官以
    96 年 度毒偵字第1750號緩起訴處分，於97年10月31日緩起
    訴期滿未經撤銷。復於98年間因施用毒品案件，經本院以98
    年度訴字第12 34 號判決判處有期徒刑6 月確定，於99年9
    月8日 執行完畢等情，有台灣高等法院被告前案紀錄表1 份
    在卷可按，是被告已於觀察、勒戒執行完畢後5 年內再犯毒
    品案件，本件雖於5 年後再犯，仍應依法論罪科刑（最高法
    院97年度第5 次刑事庭會議決議意旨參照）。
四、查海洛因屬毒品危害防制條例第2 條第2 項第1 款所規定之
    第一級毒品，不得持有、施用，被告竟持以施用，是核其所
    為，係犯毒品危害防制條例第10條第1 項之施用第一級毒品
    罪。其施用前持有海洛因之低度行為，為施用之高度行為所
    吸收，不另論罪。被告有如事實欄所示之有期徒刑執行完畢
    紀錄，有台灣高等法院被告前案紀錄表1 份附卷足憑，其於
    刑之執行完畢後5 年內，故意再犯本件有期徒刑以上之罪，
    為累犯，應依刑法第47條第1 項規定，加重其刑。被告於10
    0 年1 月16日為警通知採尿時，在犯罪偵查機關尚未發覺本
    件施用第一級毒品行為前，主動向警坦承所犯並同意採尿送
    驗乙節，業據被告於本院審理時供承在卷，並有屏東縣政府
    警察局恆春查獲施用毒品案件報告表1 張附卷足考，是被告
    所為符合刑法第62條前段之自首要件，並因而減省訴訟資源
    ，爰依該條規定，減輕其刑。被告所犯有上開加重減輕事由
    ，依法先加後減之。爰審酌被告前因施用毒品案件，經觀察
    、勒戒及緩起訴處分後，仍不思悔改，徹底去除施用毒品之
    惡習，竟又施用毒品，顯其無戒絕毒品之意且繼續沈淪毒海
    之中，及兼衡其素行狀況、施用毒品對社會治安造成之危害
    ，生活狀況、教育程度、犯後坦承犯行，態度尚佳等一切情
    狀，量處如主文所示之刑。至被告施用第一級毒品所用之注
    射針筒1 支已遭被告用畢後丟棄，業據其於審理中供承屬實
    ，復無證明證明現仍存在，故不為沒收之宣告。
據上論斷，應依刑事訴訟法273 條之1 第1 項、第299 條第1 項
前段，毒品危害防制條例第10條第1 項，刑法第11條前段、第47
條第1 項、第62條前段，判決如主文。
本案經檢察官陳立興到庭執行職務
中    華    民    國   100    年    9     月    8     日
                  刑事第五庭    法  官  劉怡孜
以上正本證明與原本無異。
如不服本判決應於收受判決後10日內向本院提出上訴書狀，並應
敘述具體理由；其未敘述上訴理由者，應於上訴期間屆滿後20日
內向本院補提理由書（均須按他造當事人之人數附繕本）「切勿
逕送上級法院」。
中    華    民    國   100    年    9     月    8    日
                                書記官  薛慧茹
附錄本案論罪科刑法條：
毒品危害防制條例第10條第1項
施用第一級毒品者，處 6 月以上 5 年以下有期徒刑。